# 非控股子公司，免租期的考虑

提问人：YY0830 时间：2022-12-05 23:11:55
A公司与B公司协议成立合资公司C，A公司控制C公司（股权占比70%等），约定A公司投资额为 7000 万，B公司为 3000 万，协议另外约定A公司免费提供厂房租赁给C公司使用 3 年， 3 年后按照市场价格出租给C公司。请问该租赁如何处理?对初始投资额是否有影响？烦请指教，谢谢。

回答人：chenyiwei
B公司应按厂房的市场租金折现确认使用权资产，并对实际无需支付的头三年租金的折现值确认为资本公积，仅就以后年度需支付的租金的折现值确认租赁负债。
对于A公司，假设该项厂房租赁构成经营租赁，则对于头三年免租期（如果已超出了根据正常、公允的市场交易条件可获得的免租期），应在免租期内确认租金收入，并将免收的租金作为对该子公司的长期股权投资成本处理，即：借：长期股权投资——C，贷：其他业务收入。